【裁判字號】    90,毒抗,374
【裁判日期】    900626
【裁判案由】    毒品危害防制條例
【裁判全文】
臺灣高等法院刑事裁定                              九十年度毒抗字第三七四號
    抗  告  人
    即  被  告  甲○○
右抗告人因毒品危害防制條例案件，不服台灣臺北地方法院中華民國九十年一月三十
日裁定（八十九年度毒聲字第二六五三號、檢察官聲請案號：八十九度聲戒字第四二
六號），提起抗告，本院裁定如左：
    主      文
抗告駁回。
    理      由
一、按三犯施用毒品者，不適用毒品危害防制條例第二十條第二項關於除刑之規定，
    且應由檢察官聲請法院裁定令入戒治處所施以強制戒治，此觀同條例第三項之規
    定即明。查抗告人即被告甲○○前因施用毒品案件，先後經二次觀察、勒戒後，
    均認無繼續施用毒品之傾向，由臺灣臺北地方法院檢察署檢察官於民國八十八年
    八月七日及八十九年三月十四日，分別以八十八年度偵字第一一五０五號、八十
    九年度毒偵字第四一五號不起訴處分確定。復於八十九年四月三十日，在台北縣
    新店市○○路三十二號之一世傳民俗療法店中，施用第二級毒品安非他命一次，
    其三犯毒品危害防制條例第十條第二項之施用第二級毒品罪。原法院即以抗告人
    三犯施用毒品犯行，經檢察官聲請裁定戒治，經核屬實，而依上開規定裁定令入
    戒治處所施以強制戒治。
二、抗告意旨略以：抗告人早已戒除毒癮，並未再施用第二級毒品安非他命，原裁定
    指摘抗告人於八十九年四月三十日下午吸毒云云，實係抗告人因擔任祕密證人指
    認毒販黃坤瑞，而於八十九年四月底在抗告人所經營之世傳民俗療法店中遭人逼
    迫吸食安非他命，又八十九年四月三十日下午乃警方前往抗告人店內之時，當日
    抗告人根本未吸食安非他命，另尿液檢驗報告之安非他命陽性反應，或因抗告人
    服用感冒藥所致，為此提起抗告，請求撤銷原裁定。
三、惟查：查抗告人甲○○前因施用毒品案件，經原審法院於八十八年五月十八日，
    以八十八年度毒聲字第一二三二號裁定送勒戒處所觀察勒戒後，認無繼續施用毒
    品傾向，由臺灣臺北地方法院檢察署檢察官於八十八年八月七日，以八十八年度
    偵字第一一五０五號不起訴處分確定；再因施用毒品案件，於八十八年十月五日
    ，經原審法院以八十八年度毒聲字第二四八三號裁定送勒戒處所觀察勒戒後，認
    無繼續施用毒品傾向，由臺灣臺北地方法院檢察署檢察官於八十九年三月十四日
    ，以八十八年度毒偵字第四一五號不起訴處分確定，有前開裁定、不起訴處分書
    及臺灣高等法院被告全國前案紀錄表等件附卷可憑。詎抗告人又於八十九年四月
    三十日下午九時許，在台北縣新店市○○路三十二號之一其所經營之「世傳民俗
    療法」店中，施用第二級毒品安非他命一次，業據其於警訊時供明在卷（見偵查
    卷第九頁），又被告尿液經檢驗呈甲基安非他命陽性反應，亦有臺北縣政府衛生
    局八十九年五月二十日北縣衛六字第三０五二一號尿液煙毒檢驗成績書、法務部
    調查局九十年一月二日（八九）陸(一)字第八九一００八一五號檢驗通知書各一件
    附卷可稽（見偵查卷第二頁反面以及原審卷第十三頁）。被告於偵查時雖翻異前
    詞，辯稱未再施用第二級毒品安非他命云云，惟其所辯與右揭尿液檢驗結果不符
    ，顯係卸責之詞，不足採信，應以被告警訊時之自白為可採。且查被告前開施用
    安非他命犯行經檢察官偵查起訴，業經原審法院審理結果以八十九年易字第二五
    五八號判決有罪，並經本院以九十年上易字第一七一二號判決駁回上訴確定在案
    ，亦有判決影本在卷可參。是被告三犯毒品危害防制條例第十條第二項之罪洵堪
    認定，原法院依法裁定抗告人令入戒治處所施以強制戒治一年，並無不當，抗告
    為無理由，應予駁回。
四、據上論斷，應依刑事訴訟法第四百十二條裁定如主文。
中      華      民      國      九十     年      六      月  二十六     日
                              臺灣高等法院刑事第十庭
                                  審判長法  官  溫  耀  源
                                        法  官  黃  金  富
                                        法  官  何  菁  莪
右正本證明與原本無異。
不得再抗告。
                                        書記官  吳  瑞  英
中      華      民      國      九十     年       六     月   二十六    日


司法院資訊處製作；財團法人民間司法改革基金會備份。
